臺灣嘉義地方法院刑事判決
111年度金訴字第126號
公  訴  人  臺灣嘉義地方檢察署檢察官
被      告  謝賢錡




上列被告因違反洗錢防制法案件，經檢察官提起公訴（111年度
偵字第3665號）及移送併辦(111年度偵緝字第177號、111年度偵
字第3674號、111年度偵字第5329號)，本院判決如下：
    主  文
謝賢錡幫助犯洗錢防制法第十四條第一項之洗錢罪，處有期徒刑
參月，併科罰金新臺幣貳萬元，罰金如易服勞役，以新臺幣壹仟
元折算壹日。
    犯 罪 事 實
一、謝賢錡可預見提供金融機構帳戶、個人身分資料、手機門號予
    不相識之人使用，可能幫助犯罪者掩飾或隱匿重大犯罪所得財
    物以遂行詐欺犯行，竟仍基於縱有人以其提供之金融機構帳戶
    、個人身分資料、手機門號實施詐欺取財及洗錢犯行，亦不
    違背其本意之幫助犯意，而為下列行為：
  ㈠於民國110年11月初某日，將其國民身分證（下稱「身分證」
    ）翻拍照片、其先前申設之街口支付帳號000000000號帳戶
    （下稱「街口支付帳戶」）之帳號及密碼、其使用之手機門
    號0000000000號等資料，以LINE通訊軟體（下稱「LINE」）
    傳送予真實姓名年籍不詳、LINE暱稱「林秋夏」之人（下稱
    「林秋夏」）；復與「林秋夏」約定提供每本帳戶可獲得每
    月新臺幣（下同）2萬元之報酬後，再於110年11月間某日，
    將其申設之國泰世華銀行帳號000-0000000000000號帳戶（
    下稱「國泰世華帳戶」）之存摺、印章、提款卡及密碼，在
    嘉義市○○○路000號「嘉義林森郵局」，以限時寄送至花蓮市
    統一超商名品門市予收件人「林秉鋐」；嗣於「林秋夏」、
    「林秉鋐」所屬之詐欺集團成員取得上開謝賢錡之身分證、
    手機號碼及國泰世華帳戶等資料後，於110年12月6日22時37
    分，向橘子支行動支付股份有限公司申請虛擬帳號000-0000
    000000000000、000-0000000000000000、000-000000000000
    0000號帳戶（下稱「橘子支付帳戶」，會員帳號baobao8888
    ）並綁定上開國泰世華帳戶；又於110年12月7日12時45分，
    向悠遊卡股份有限公司申請電子支付帳戶帳號000-00000000
    00000000號（下稱「悠遊卡支付帳戶」，會員編號00000000
    00000000，使用者代號baobao8888）並綁定上開國泰世華帳
    戶，共同意圖為自己不法所有，基於詐欺取財、洗錢之犯意
    聯絡，分別向附表一所示之吳昱靜、張境庭、陳琴、劉柏彥
    、江坤岳、王永伯、林子尼等人施用如附表一所示之詐術，
    致附表一所示之吳昱靜、張境庭、陳琴、劉柏彥、江坤岳、
    王永伯、林子尼等人陷於錯誤，於附表一所示之時間，轉帳
    如附表一所示之金額至附表一所示之悠遊卡支付、橘子支付
    、街口支付等帳戶內，旋遭轉出款項，以此方式隱匿詐欺犯
    罪所得去向、所在【即「附表一編號1至5、7」《國泰世華帳
    戶》；編號6《街口支付帳戶》】。嗣附表所示之吳昱靜、張境
    庭、陳琴、劉柏彥、江坤岳、王永伯、林子尼等人察覺有異
    報警處理，經警循線查悉上情。【起訴書111年度偵字第366
    5號、併辦111年度偵緝字第177號】
  ㈡且將其申設之臺灣土地銀行帳號000000000000號帳戶（下稱
    「土地銀行帳戶」）之存摺、印章、提款卡及密碼，寄送給
    「林秋夏」指定之人「林秉鋐」；嗣於「林秋夏」所屬之詐
    欺集團成員取得上開謝賢錡之土地銀行帳戶資料後，即共同
    意圖為自己不法所有，基於詐欺取財、洗錢之犯意聯絡，由
    詐欺集團成員使用通訊軟體Line暱稱「james Chang」向王
    郁馨佯稱：欲贈送禮物，但卡在海關，需支付關稅才能領取
    云云，致王郁馨陷於錯誤，依指示於110年12月2日15時15分
    、16分許，以網路轉帳10萬元、1萬6000元至謝賢錡之土地
    銀行帳戶內，旋遭提領款項，以此方式隱匿詐欺犯罪所得去
    向、所在【即「附表一編號8」《土地銀行帳戶》】。嗣王郁
    馨察覺有異報警處理，經警循線查悉上情。【併辦111年度
    偵字第5329號】
  ㈢復將不知情之弟弟謝典宏委託其保管之彰化商業銀行帳號000
    -00000000000000號帳戶（下稱「彰化銀行帳戶」）之存摺
    、提款卡及密碼，寄送給「林秋夏」指定之人「林秉鋐」。
    而「林秋夏」所屬之詐欺集團成員先於110年10月8日，以LI
    NE暱稱「CHENG HAN LEE」與羅小娟互加好友聊天，並向羅
    小娟佯稱：係臺灣籍在美國服務軍醫，因戰事前往阿拉伯等
    地服務，想離開戰地，委託匯款予其少將長官，回臺灣將與
    之結婚，再將所借款項歸還云云，致羅小娟陷於錯誤，於11
    0年12月17日10時7分，匯款50萬元至上開彰化銀行帳戶內，
    旋遭人提領款項，以此方式隱匿詐欺犯罪所得去向、所在【
    即「附表一編號9」《彰化銀行帳戶》】。嗣羅小娟察覺有異
    ，報警循線查悉上情。【併辦111年度偵字第5329號】　　
二、案經吳昱靜、張境庭、陳琴、劉柏彥、江坤岳、王永伯訴由
    嘉義市政府警察局第二分局、林子尼訴由新北市政府警察局
    永和分局、王郁馨訴由新北市政府警察局淡水分局、羅小娟
    訴由內政部警政署鐵路警察局臺北分局報告臺灣嘉義地方檢
    察署檢察官偵查起訴。
    理  由
壹、證據能力：
一、本判決所引用下列各項證據方法之證據能力，檢察官及被告
    謝賢錡於本院均明示同意有證據能力(本院卷第125頁），且
    檢察官、被告皆未於言詞辯論終結前聲明異議，本院審酌該
    等證據作成之客觀情況均無不當，並無不宜作為證據之情事
    ，依刑事訴訟法第159條之5之規定，認應具有證據能力。
二、本判決所引用其餘非供述證據部分，檢察官、被告均不爭執
    其證據能力，亦查無有違反法定程序取得之情形，與本案待
    證事實又具有關聯性，均得採為證據。
貳、實體認定：
一、認定犯罪事實所憑之證據及理由：　
    訊據被告對於其有於上開時間、地點，與「林秋夏」約定提
    供每本帳戶可獲得每月新臺幣（下同）2萬元之報酬後，將
    金融機構帳戶資料，寄送至花蓮市某家統一超商門市予收件
    人「林秉鋐」(見本院卷第118-119、158-159頁)，惟矢口否
    認有何幫助詐欺取財、洗錢等犯行，並辯稱：伊當時提供街
    口支付帳戶及寄出4個金融帳戶(國泰世華帳戶、土地銀行帳
    戶、彰化銀行帳戶及日盛銀行帳戶〈前3個帳戶於本案遭使用
    作為詐騙等之用〉)，伊沒有收到任何報酬，伊不認罪，因為
    伊也是被騙的云云。經查：
  ㈠被告提供之銀行帳戶，嗣確遭詐欺集團使用，且以附表一所
    示之詐騙手法，詐騙附表一所示之告訴人等事實，並有附表
    二之證據資料足以證明，前開帳戶確實已淪為詐欺、洗錢之
    工具無誤。
　㈡按洗錢防制法所稱之「洗錢」行為，依第2條之規定，係指：
    一、意圖掩飾或隱匿特定犯罪所得來源，或使他人逃避刑事
    追訴，而移轉或變更特定犯罪所得；二、掩飾或隱匿特定犯
    罪所得之本質、來源、去向、所在、所有權、處分權或其他
    權益者；三、收受、持有或使用他人之特定犯罪所得。並於
    第14條、第15條規定其罰則，俾防範犯罪行為人藉製造資金
    流動軌跡斷點之手段，去化不法利得與犯罪間之聯結。申言
    之，洗錢防制法之立法目的，在於防範及制止因犯第3條所
    列之特定犯罪而取得或變得之財物或財產上利益及其之孳息
    ，藉由包含處置（即將特定犯罪所得直接予以移轉或變更）
    、分層化（即以迂迴層轉、化整為零之多層化包裝方式，掩
    飾或隱匿特定犯罪所得）及整合（即收受、持有或使用他人
    之特定犯罪所得，使之回流至正常金融體系，而得以合法利
    用享受）等各階段之洗錢行為，使其形式上轉換成為合法來
    源，以掩飾或切斷特定犯罪所得與犯罪之關聯性，而藉以逃
    避追訴、處罰。刑法第30條之幫助犯，係以行為人主觀上有
    幫助故意，客觀上有幫助行為，即對於犯罪與正犯有共同認
    識，而以幫助意思，對於正犯資以助力，但未參與實行犯罪
    之行為者而言。幫助犯之故意，除需有認識其行為足以幫助
    他人實現故意不法構成要件之「幫助故意」外，尚需具備幫
    助他人實現該特定不法構成要件之「幫助既遂故意」，惟行
    為人只要概略認識該特定犯罪之不法內涵即可，無庸過於瞭
    解正犯行為之細節或具體內容。此即學理上所謂幫助犯之「
    雙重故意」。金融帳戶乃個人理財工具，依我國現狀，申設
    金融帳戶並無任何特殊限制，且可於不同之金融機構申請多
    數帳戶使用，是依一般人之社會通念，若見他人不以自己名
    義申請帳戶，反而收購或借用別人之金融帳戶以供使用，並
    要求提供提款卡及告知密碼，則提供金融帳戶者主觀上如認
    識該帳戶可能作為對方收受、提領特定犯罪所得使用，對方
    提領後會產生遮斷金流以逃避國家追訴、處罰之效果，仍基
    於幫助之犯意，而提供該帳戶之提款卡及密碼，以利洗錢實
    行，仍可成立一般洗錢罪之幫助犯（最高法院108年度台上
    大字第3101號裁定意旨參照）。再者，刑法上故意，分直接
    故意(確定故意)與間接故意(不確定故意)，行為人對於構成
    犯罪之事實，明知並有意使其發生者，為直接故意；行為人
    對於構成犯罪事實，預見其發生而其發生並不違背其本意者
    ，為間接故意。而幫助犯成立，以行為人主觀上認識被幫助
    者，正欲從事犯罪或係正在從事犯罪，且該犯罪有既遂可能
    ，而其行為足以幫助他人實現構成要件者，即具有幫助故意
    ，並不以行為人確知被幫助者，係犯何罪名為必要。而金融
    存簿帳戶、提款卡，是關個人財產權益之保障，一般均應有
    需妥善保管存摺、提款卡、使用之密碼，以防被他人冒用及
    盜領之認識，難認有何理由得自由流通使用，且縱有特殊情
    形需將存摺、提款卡、密碼等交付、告知他人，亦必先深入
    瞭解其用途後再為提供，方符一般人日常生活經驗。此外，
    金融帳戶為個人理財工具，一人同時開立多家金融機關帳戶
    輒屬常見，開立亦無特殊限制及困難，至於有需求金融帳戶
    之情形，不自行向金融機關申請開立，反而向他人借用供己
    使用，衡諸現今社會上詐欺頻傳，多係詐欺集團以電話、簡
    訊詐欺被害人匯款轉帳至人頭帳戶之情形，業屬社會所共聞
    共知之經驗，故任意交付帳戶予他人，受讓人係從事財產犯
    罪，除有特殊理由(如行為人本身智識極端低落，或交付對
    象是至親、伴侶等具有信賴關係者)，很難說不知此舉是助
    長他人犯罪。經查，被告為67年次之成年人，自承曾從事棺
    木殯葬業20年餘年，案發時在擔任嘉義基督教醫院外包清潔
    公司的清潔員等語(見本院卷第159頁)，有相當之工作資歷
    及經驗，並非年少無知、智識程度低落或毫無使用金融帳戶
    經驗之人，堪認被告為一智慮成熟，具有相當社會經驗之成
    年人。又參以其自述行為時(110年11月間)擔任清潔員工作
    時，月薪2萬5,000 元；並自陳與「林秋夏」或「林秉鋐」
    之人素未謀面，僅與「林秋夏」之人透過LINE聯繫，並在對
    方表示一個帳戶可以拿2 萬報酬之利誘下，提供了數個帳戶
    給對方等語（見本院卷第119、159頁）。衡情提供1 個帳戶
    每月即可獲得2萬元之收入，獲利至為豐厚，在現今社會工
    作競爭激烈之環境中，不勞而獲高額報酬，本與常理有違；
    又觀諸其當時之清潔工作，需付出勞力，且薪資、工時與本
    案租用帳戶所付出之勞力與所獲得之報酬間，有極大之落差
    ，對於如此違反常情及經驗法則之情事，被告竟仍放任其發
    生，並僅憑對方之說明即率予相信，足認被告為貪圖獲取高
    額報酬，而將帳戶提供予毫不相識之人使用，容任他人以其
    交付之帳戶供作不法使用。由上開情事，益徵被告執意將帳
    戶資料寄送給他人使用，其主觀上顯然具有縱使其所有帳戶
    如遭利用為詐欺取財、洗錢之人頭帳戶，亦不在意而不違其
    本意之幫助他人犯詐欺取財罪、洗錢罪之未必故意。
  ㈢綜上所述，被告前開所辯，並不可採。本案事證明確，可以
    認定，應依法論科。
二、論罪部分：　　
  ㈠被告雖稱係分次寄出帳戶，均是依據「林秋夏」之指示提供
    等語(見本院卷第119頁)。惟參以一般詐欺集團收購帳戶之
    手法，通常是以「每一個帳戶可獲利一定之固定價值、若提
    供數個帳戶即可獲利數倍價值之誘因」為常態，故被告短時
    間內基於同一目的陸續提供數個帳戶，應以法律上之一行為
    評價，較為合理。因此，被告同時(法律上之一行為)將其數
    個帳戶資料提供給詐欺集團成員使用，屬刑法詐欺罪、洗錢
    罪構成要件以外之行為，其既以幫助他人犯罪之意思而參與
    犯罪構成要件以外之行為，是核其所為，係犯刑法第30條第
    1項前段、第339條第1項之幫助詐欺取財罪，及刑法第30條
    第1項前段、洗錢防制法第14條第1項之幫助洗錢罪。被告幫
    助詐欺集團成員為詐欺犯行，但尚無證據可認被告對於詐欺
    集團成員以三人以上共同詐欺取財有所認識或預見，依罪疑
    惟輕之原則，僅得認定被告提供金融帳戶之行為構成普通詐
    欺取財罪之幫助犯，尚難以刑法第30條第1項前段、第339條
    之4之加重詐欺取財罪相繩。被告提供金融帳戶資料，幫助
    詐欺集團成員接續詐騙被害人，係基於同一犯意及預定計畫
    下所為，侵害手法及法益相同，堪認各行為之獨立性極為薄
    弱，依一般社會客觀觀念，難以強行分開，在法律上評價應
    為數個舉動之接續施行，應論以幫助詐欺之接續犯一罪。被
    告以提供金融帳戶資料之行為，幫助詐欺集團成員對「數人
    」詐欺取財及洗錢，係一行為觸犯數罪名，為想像競合犯，
    應依刑法第55條規定，分別從一重之幫助詐欺取財及幫助洗
    錢罪處斷。被告以一行為同時觸犯上開「2罪名」，為想像
    競合犯，應依刑法第55條規定，從一重論以幫助洗錢罪。
  ㈡被告未參與實施犯罪構成要件之行為，而係出於幫助之意思
    提供助力，為幫助犯，爰依刑法第30條第2項規定遞減輕其
    刑。
　㈢雖檢察官未就告訴人林子尼、王郁馨、羅小娟部分之犯行提
    起公訴，惟此部分與上揭起訴經本院判決有罪之部分，有想
    像競合犯之裁判上一罪關係，為起訴效力所及，此部分業經
    臺灣嘉義地方檢察署檢察官以111年度偵緝字第177號(告訴
    人林子尼)、111年度偵字第3674號(告訴人王郁馨)、111年
    度偵字第5329號(告訴人羅小娟)移送併辦審理，本院自得併
    為審判，併予說明。
　㈣爰以行為人之責任為基礎，審酌被告無刑事前科之素行，考
    量其正值青壯，不思以正當途徑得財，竟提供數個帳戶而涉
    犯幫助詐欺取財、幫助洗錢之犯行，欲賺取豐厚報酬(惟無
    證據認定被告有取得上開約定報酬)，價值觀顯有偏差，且
    掩飾、隱匿詐欺不法所得之本質、來源及去向，增加告訴人
    求償及偵查機關追查之困難，並紊亂正常社會交易之信任及
    秩序，實不足取。犯後否認犯行，迄未能與告訴人和解或賠
    償損失，兼衡告訴人遭詐騙之數額(詳附表一)，被告於本院
    審理中自述教育程度為國中畢業，離婚，扶養兩名正就學中
    (分別就讀國、高中)之小孩，平日與小孩同住生活，從事土
    木工作，日薪約1,700元等語(見本院卷第163頁)，暨其犯罪
    動機、目的、手段、犯罪情節，及其犯後態度等一切情狀，
    量處如主文所示之刑，並就所宣告併科罰金刑部分，諭知易
    服勞役之折算標準。
參、沒收：　　
一、被告自陳並未實際取得任何交付帳戶之報酬（見本院卷第11
    9頁），復依卷內現存事證，並無被告在實現各該犯罪構成
    要件過程中獲取任何歸屬於被告之財物或財產上利益，是本
    件就此部分尚不生宣告犯罪所得沒收或追徵價額之問題。
二、另洗錢防制法第18條第1項前段固規定：「犯第14條之罪，
    其所移轉、變更、掩飾、隱匿、收受、取得、持有、使用之
    財物或財產上利益，沒收之」，但條文並無「不問屬於犯罪
    行為人與否」之要件（絕對義務沒收），當以屬於（按指實
    際管領）犯罪行為人者為限，始應（相對義務）沒收。查被
    告所犯既非洗錢防制法第14條第1項一般洗錢罪之正犯，自
    無洗錢防制法第18條第1項沒收規定之適用，併此敘明。
據上論斷，應依刑事訴訟法第299條第1項前段，洗錢防制法第2
條第2款、第14條第1項，刑法第11條前段、刑法第30條第1項前
段、第2項、第339條第1項、第55條、第42條第3項前段，刑法施
行法第1條之1第1項，判決如主文。
本案經檢察官謝雯璣偵查起訴及移送併辦、檢察官簡靜玉移送併
辦，由檢察官陳則銘到庭執行職務。
中　　華　　民　　國　　111 　年　　8 　　月　　29　　日
                  刑事第二庭   審判長 法　官　林正雄
　　　　　　　　　                    法  官  王品惠
　　　　　　　　　                    法  官  黃美綾
以上正本證明與原本無異。
如不服本判決應於收受判決後20日內向本院提出上訴書狀，並應
敘述具體理由；其未敘述上訴理由者，應於上訴期間屆滿後20日
內向本院補提理由書（均須按他造當事人之人數附繕本）「切勿
逕送上級法院」。告訴人或被害人如對於本判決不服者，應具備
理由請求檢察官上訴，其上訴期間之計算係以檢察官收受判決正
本之日期為準。　　　　　　　　　
中　　華　　民　　國　　111 　年　　8 　　月　　29　　日
                                      書記官  王嘉祺
附錄本案論罪科刑法條：
中華民國刑法第339條
意圖為自己或第三人不法之所有，以詐術使人將本人或第三人之
物交付者，處5年以下有期徒刑、拘役或科或併科50萬元以下罰
金。
以前項方法得財產上不法之利益或使第三人得之者，亦同。
前2項之未遂犯罰之。
洗錢防制法第14條
有第2條各款所列洗錢行為者，處7年以下有期徒刑，併科新臺幣
5百萬元以下罰金。
前項之未遂犯罰之。
前二項情形，不得科以超過其特定犯罪所定最重本刑之刑。
附表一：
編號 告訴人 施用詐術 轉帳時間 轉帳金額 （新臺幣） 轉入帳戶 備註 1 吳昱靜 詐欺集團成員於110 年11月底某日，在臉書社團「長庚人」網頁刊登出售外套之廣告訊息，經吳昱靜與LINE暱稱「小幸運」聯繫後，陷於錯誤而轉帳款項。 110 年12月7 日17時38分 1,280元 悠遊卡支付帳戶 《綁定謝賢錡國泰世華帳戶》 111 年度偵字第3665號 《起訴書》 2 張境庭 詐欺集團成員在臉書社團「三宅一生IsseyMiyake/pleatsplease（全新）二手」網頁刊登出售大同電鍋之廣告訊息，張境庭於110 年12月9日16時瀏覽該廣告訊息，並與臉書暱稱「王利惠」聯繫後，陷於錯誤而轉帳款項。 110 年12月9 日19時24分 1,500元 悠遊卡支付帳戶 《綁定謝賢錡國泰世華帳戶》 111 年度偵字第3665號 《起訴書》 3 陳琴 詐欺集團成員在臉書社團「大市場* 北部攤位出租交流區」網頁刊登出售SWITCH之廣告訊息，陳琴於110年12月4日8時瀏覽該廣告訊息，並與臉書暱稱「Joha ney Jony」聯繫後，陷於錯誤而轉帳款項。 110 年12月7 日20時3分 5,000元 悠遊卡支付帳戶 《綁定謝賢錡國泰世華帳戶》 111 年度偵字第3665號 《起訴書》 4 劉柏彥 詐欺集團成員在臉書社團「我是香港人」網頁刊登出售3C手錶之廣告訊息，劉柏彥於110年12月12日瀏覽該廣告訊息，並與臉書暱稱「吳建興」聯繫後，陷於錯誤而轉帳款項。 110 年12月13日11時48分 2,000元 橘子支付帳戶（虛擬帳號000-0000000000000000號） 《綁定謝賢錡國泰世華帳戶》 111 年度偵字第3665號 《起訴書》 5 江坤岳 詐欺集團成員在臉書網頁刊登出售藍芽喇叭之廣告訊息，江坤岳於110年12月13日8 時27分瀏覽該廣告訊息，並與臉書暱稱「張德全」聯繫後，陷於錯誤而轉帳款項。 110 年12月13 日14時51分 3,800元 橘子支付帳戶（虛擬帳號000-0000000000000000號） 《綁定謝賢錡國泰世華帳戶》 111 年度偵字第3665號 《起訴書》 6 王永伯 詐欺集團成員在臉書社團「HyRead Gaze」網頁刊登出售滑步車之廣告訊息，王永伯於110 年11月19日10時許瀏覽該廣告訊息，並與臉書暱稱「陳佳鈴」聯繫後，陷於錯誤而轉帳款項。 110 年11月19 日20時6 分 1,500元 街口支付帳戶  111 年度偵字第3665號 《起訴書》 7 林子尼 詐欺集團成員在臉書社團網頁刊登出售微波爐之廣告訊息，經林子尼與臉書名稱「張文中」聯繫後，陷於錯誤而轉帳匯款 110年12月13日11時11分 2,000元 橘子支付帳戶（虛擬帳號000-0000000000000000號） 《綁定謝賢錡國泰世華帳戶》 111 年度偵緝字第177 號 《移送併辦》 8 王郁馨 詐欺集團成員使用通訊軟體Line暱稱「james Chang」向王郁馨佯稱：欲贈送禮物，但卡在海關，需支付關稅才能領取云云，致王郁馨陷於錯誤而轉帳匯款。 110年12月2日15時15分、16分許 10萬元、1 萬6000元  謝賢錡土地銀行帳戶 111 年度偵字第3674號 《移送併辦》 9 羅小娟 詐欺集團成員先於110 年10月8 日，以LINE暱稱「CHENG HAN LEE 」與羅小娟互加好友聊天，並向羅小娟佯稱：係臺灣籍在美國服務軍醫，因戰事前往阿拉伯等地服務，想離開戰地，委託匯款予其少將長官，回臺灣將與之結婚，再將所借款項歸還云云，致羅小娟陷於錯誤轉帳匯款。 110年12月17日10時7 分 50萬元 謝賢錡胞弟謝典宏彰化銀行帳戶 111 年度偵字第5329號 《移送併辦》 
附表二：本案相關證據及出處
◎本訴部分之證據◎  壹、 供述證據  ㈠吳昱靜所言110.12.27 警詢筆錄（警1057卷P.13-14) ㈡張境庭所言110.12.16警詢筆錄（警1057卷P.15-16） ㈢陳琴所言110.12.15警詢筆錄（警1057卷P.17-18） ㈣劉柏彥所言110.12.19警詢筆錄（警1057卷P.19至背面） ㈤江坤岳所言110.12.17 警詢筆錄（警1057卷P.21-23）、111.6.6準備程序筆錄（本院卷P.99-100） ㈥王永伯所言110.11.25警詢筆錄（警1057卷P.24-25） ㈦謝賢錡所言111.2.25警詢筆錄（警1057卷P.1至3背面）、111.3.1警詢筆錄（警1057卷P.4-6）、111.3.16警詢筆錄（警1057卷P.7至10背面）、111.4.14檢事官詢問筆錄（偵3665卷P.33-37） 貳、 非供述證據  ㈠國泰世華銀行帳號000-0000000000000 號之相關帳戶資料： ①國泰世華客戶資料查詢資料、對帳單乙份（警1057卷P.25-1至25-4） ②國泰世華商業銀行存匯作業管理部111 年2 月9 日國世存匯作業字第1110016508號函附客戶資料、交易明細（警1057卷P.58-61 ） ㈡悠遊卡股份有限公司電子支付帳號000-0000000000000000帳戶資料： ①悠遊卡股份有限公司111 年2 月11日悠遊字第1110000565號函附悠遊卡電子支付帳戶帳號0000000000000000號之個人資料、交易明細（警1057卷P.26-28 ） ②悠遊卡股份有限公司111 年1 月11日悠遊字第1110000038號函附悠遊卡電子支付帳戶帳號0000000000000000號之個人資料乙份、交易明細（警1057卷P.34-36 ） ㈢橘子支行動支付相關帳戶資料： ①帳號000-0000000000000000帳戶資料： ⒈臺灣銀行連城分行111 年1 月5 日連城營密字第11000051411 號函附客戶資料、交易明細各1 份（警1057卷P.64-66 ） ⒉橘子行動支付股份有限公司111 年1 月14日橘子支付（函）字第2022010018號函附虛擬帳號000-00000000000000號（會員帳號baobao8888）之會員資料、交易明細各1 份（警1057卷P.62-63 ） ②帳號000-0000000000000000帳戶資料： ⒈臺灣銀行連城分行連城營密字第11000051221 號函附客戶資料、交易明細各1 份（警1057卷P.76-78 ） ⒉橘子行動支付虛擬帳號000-0000000000000000號（會員帳號baobao8888）之會員資料、交易明細會（警1057卷P.74-75 ） ㈣被告偵查時出示其與「林秋夏」LINE對話紀錄之翻拍照片5張（偵3665卷P.39-93 ） ㈤告訴人吳昱靜之相關證據 ①吳昱靜提出之LINE對話紀錄擷圖5 張、網路銀行轉帳交易擷圖1 張（警1057卷P.29-30 ） ②高雄市政府警察局仁武分局大華派出所受理各類案件紀錄表、受理詐騙帳戶通報警示簡便格式表、內政部警政署反詐騙諮詢專線紀錄表各1 份（警1057卷P.31-33 ） ㈥告訴人張境庭之相關證據 ①張境庭提出之臉書網頁及MESSENGER 通訊軟體之對話紀錄11張（警1057卷P.38-42 ） ②網路銀行轉帳交易擷圖1張（警1057卷P.37） ③臺中市政府警察局第六分局市政派出所受理各類案件紀錄表、受理詐騙帳戶通報警示簡便格式表、受理案件證明單、內政部警政署反詐騙諮詢專線紀錄表各1 份（警1057卷P.44-47 ） ㈦告訴人陳琴之相關證據 ①告訴人陳琴提出MESSENGER 之對話紀錄擷圖、網路銀行轉帳交易擷圖、包裹照片合計7張（警1057卷P.54-57） ②新北市政府警察局三峽分局北大派出所受理各類案件紀錄表、受理詐騙帳戶通報警示簡便格式表、受理案件證明單、內政部警政署反詐騙諮詢專線紀錄表各1 份（警1057卷P.50-53） ㈧告訴人劉柏彥之相關證據 ①告訴人劉柏彥提出之臉書網頁擷圖及MESSENGER 之對話紀錄合計7 張（警1057卷P.71至背面） ②臺北市政府警察局南港分局玉成派出所受理各類案件紀錄表、受理詐騙帳戶通報警示簡便格式表、受理案件證明單、內政部警政署反詐騙諮詢專線紀錄表各1 份（警1057卷P.67-70、72-73） ㈨告訴人江坤宏之相關證據 ①告訴人江坤宏提出MESSENGER 之對話紀錄擷圖合計15張（警1057卷P.80-83） ②臺中市政府警察局大雅分局大雅派出所受理各類案件紀錄表、受理詐騙帳戶通報警示簡便格式表、受理案件證明單、內政部警政署反詐騙諮詢專線紀錄表各1 份（警1057卷P.84-88） ㈩告訴人王永伯之相關證據 ①告訴人王永伯提出MESSENGER 之對話紀錄（含網路銀行轉帳交易紀錄）合計14張（警1057卷P.93-96） ②新北市政府警察局永和分局中正橋派出所受理各類案件紀錄表、受理詐騙帳戶通報警示簡便格式表、受理案件證明單、內政部警政署反詐騙諮詢專線紀錄表各1 份（警1057卷P.92、97-98） 街口電子支付股份有限公司110年12月7日街口調字第11012009號函附街口支付會員帳號000000000 號之會員資料交易明細各1 份（警1057卷P.89-91） ◎移送併辦部分（111 年度偵緝字第177 號、111 年度偵字第3674號、111 年度偵字第5329號）之證據◎  壹、 供述證據  ㈠林子尼所言110.12.23 警詢筆錄（偵2907卷P.9-10 ） ㈡王郁馨所言110.12.10警詢筆錄（新北警卷P.5-8） ㈢羅小娟所言111.2.9警詢筆錄（鐵警4043卷P.5-7）、111.2.11警詢筆錄（鐵警4043卷P.9-12） ㈣謝典宏所言111.3.25警詢筆錄（鐵警4043卷P.16-17） ㈤謝賢錡所言111.3.25警詢筆錄（鐵警4043卷P.1-4）、111.4.26警詢筆錄（偵緝177卷P.10-12）、111.4.27偵訊筆錄（偵緝177卷P.23-24）、111.5.4檢事官詢問筆錄（嘉檢偵3674卷P.25-26） 貳、 非供述證據  ㈠橘子支行動支付帳號000-0000000000000000帳戶資料： ①臺灣銀行連城分行連城營密字第1100001181號函附虛擬帳戶（帳號：000-0000000000000000）對應之實體帳戶基本資料查詢單（偵2907卷P.47-48 ） ②橘子行動支付股份有限公司111 年1 月28日橘子支付（函）字第2022010052號函附虛擬帳號000-0000000000000000號帳戶之會員資料、交易明細各1 份（偵2907卷P.49-51） ㈡彰化商業銀行帳股份有限公司111年2月23日彰作管字第11120002088號函附客戶資本資料、存摺存款帳號資料、交易明細、網銀登入IP歷史資料（鐵警4043卷P.23-37） ㈢臺灣土地銀行集中作業中心111年1月13日總集作查字第1111000383號函附交易明細（新北警卷P.13-17） ㈣告訴人林子尼之相關證據 ①新北市政府警察局永和分局永和派出所受理各類案件紀錄表、受理詐騙帳戶通報警示簡便格式表、受理案件證明單、內政部警政署反詐騙諮詢專線紀錄表各1 份（偵2907卷P.11-17） ②臉書及Messenger 對話紀錄擷圖合計9 張（偵2907卷P.18-26） ③臉書IP定位資料、全球WHIOS 查詢資料、臉書IP使用者資料（27-46） ㈤告訴人羅小娟之相關證據 ①新北市政府警察局永和分局警備隊受理各類案件紀錄表、受理詐騙帳戶通報警示簡便格式表、受理案件證明單、內政部警政署反詐騙諮詢專線紀錄表各1 份（鐵警4043卷P.18-22） ②指認犯罪嫌疑人紀錄表（鐵警4043卷P.13-15） ㈥告訴人王郁馨之相關證據 ①臺北市政府警察局中正分局忠孝西路派出所受理詐騙帳戶通報警示簡便格式表、內政部警政署反詐騙諮詢專線紀錄表各1份（新北警卷P.19-21） ②存摺封面影本、轉帳證明、匯款申請書、聊天紀錄（新北警卷P.23-73）